【裁判字號】    90,易緝,113
【裁判日期】    900730
【裁判案由】    詐欺
【裁判全文】
臺灣板橋地方法院刑事判決                          九十年度易緝字第一一三號
    公  訴  人  臺灣板橋地方法院檢察署檢察官
    被      告  甲○○
右列被告因詐欺等案件，經檢察官提起公訴（八十三年度偵字第七七０七號）及移送
併案審理（八十三年度偵字第一七０二六號、第一０二二三號），本院判決如左：
    主  文
甲○○共同連續意圖為自己不法之所有，以詐術使人將本人之物交付，處有期徒刑貳
年拾月。
    事  實
一、甲○○與丙○○（已審結）、僱主「林鑽新」及開設地下錢莊之年籍不詳之「楊
    姓」、「白姓」、「蕭姓」之成年男子，共同基於意圖為彼等不法所有之概括犯
    意聯絡，連續多次以詐術使人交付財物，其手法均為由甲○○提出基地坐落桃園
    縣桃園市○○○段四十號，建物門牌同市○○路八十三號建築物改良物所有權狀
    ，丙○○提出其所有之基地坐落臺北縣板橋市○○段一六六六號建物門牌及同市
    ○○街一四三號五樓建築改良物所有權狀，使人陷於錯誤而信其等為有資力之人
    以取得購物之信用，再互為擔保訂立附條件買賣契約或分期付款契約，詐取他人
    之動產，嗣甲○○、丙○○二人並分別於八十二年十二月二十一日、十二月二十
    九日將上揭不動產轉讓於徐慶輝、張淑彬，使債權人追索無著而受損害，計有：
  （一）八十二年十一月十一日，以上揭提供權狀取信之手法，由該「楊姓」、「白
        姓」、「蕭姓」男子，指示以丙○○為買受人，甲○○及另一名為游素媛之
        年藉不詳成年女子為連帶保證人，彼等基於共同犯意聯絡，在臺北市○○區
        ○○路二號，向國都豐田汽車股份有限公司（下稱國都公司）陽明營業所，
        以分期付款、附條件買賣方式，購買車牌號ＩＶ－二三００號自用小客車一
        輛，車輛價格新臺幣（下同）一百零六萬元，貸款七十九萬元，為期三年，
        一月一期，使國都公司陷於錯誤而交付前開汽車，惟其等除由楊姓男子付出
        頭款二十七萬元及第一期分期款二萬九千二百六十元外，餘款一百零二萬七
        千六百元及由國都公司代辦之保險費四萬一千二百一十一元（保險費以票號
        ＡＡ0000000號、發票日八十三年一月五日，付款銀行中國信託商業
        銀行雙和分行，發票人高進財之支票交付國都公司，嗣遭退票）均拒不給付
        ，而劉、林二人於詐得前揭汽車後並將之交付楊姓男子遷移無蹤，致生損害
        於債權人國都公司。
  （二）八十二年十二月一日，亦以上揭提供權狀取信之手法，在臺北縣板橋市○○
        路二十五號，由楊姓男子帶領，以丙○○為買受人、甲○○為連帶保證人，
        向台灣三洋電機股份有限公司（下稱三洋公司）板橋服務站，以分期付款、
        附條件買賣方式，購買電視機及錄影機各一台，總價格五萬六千九百元，約
        定頭款給付四千三百元，餘按月給付二千六百元，使三洋公司陷於錯誤交付
        前開電視機及錄影機，惟其等除由楊姓男子付出前三期分期款一萬零五百元
        外，餘款四萬六千四百元即拒不給付，而劉、林二人於詐得前揭電視機及錄
        影機後並將之交付楊姓男子遷移無蹤，致生損害於債權人三洋公司。
  （三）八十二年十二月八日，以上揭提供權狀取信之手法，在臺北縣中和市○○街
        一八八號，由楊姓男子帶領，以甲○○為買受人、丙○○為連帶保證人，向
        利笙車業有限公司（下稱利笙公司），以分期付款、附條件買賣方式，購買
        山葉牌一二五ＣＣ機車一台，總價格六萬九千七百五十元，約定自八十三年
        一月八日起至八十四年三月八日止，分十五期給付，按月給付四千六百五十
        元，使利笙公司陷於錯誤交付前開機車，惟其等取得機車後即交楊姓男子遷
        移無蹤，車款六萬九千七百五十元均拒不給付，致生損害於債權人利笙公司
        。
二、案經國都公司訴由臺灣板橋地方法院檢察署檢察官偵查起訴，及三洋公司及利笙
    公司訴由臺灣板橋地方法院檢察署檢察官移送併案審理。
    理  由
一、右揭犯罪事實，業據被告甲○○於本院審理中坦承不諱，核與共犯丙○○於偵審
    中所述之情節相符，並據告訴人國都公司代理人乙○○及三洋公司、利笙公司指
    訴在卷，其中右揭事實（一）部分，且有告訴人等提出被告等用以取信之基地坐
    落台北縣板橋市○○段一六六六號建物門牌及同市○○街一四三號五樓建築改良
    物所有權狀影本，基地坐落桃園縣桃園市○○○段四十號，建物門牌同市○○路
    八十三號建築物改良物所有權狀影本，及國都公司提出之買賣契約書、動產擔保
    交易附條件買賣設定登記申請書、汽車新領牌照登記書及票號ＡＡ000000
    0號、發票日八十三年一月五日，付款銀行中國信託商業銀行雙和分行，發票人
    高進財之支票及退票單可稽；右揭事實（二）部分且有三洋公司提出之附條件買
    賣契約書可參；右揭事實（三）部分且有利笙公司提出分期付款契約書、機車出
    廠證及新領牌照登記書等件可參；從而事證明確，被告犯行足堪認定，自應依法
    論科。
二、核被告甲○○所為，係犯刑法第三百三十九條第一項之詐欺取財罪，其所為右揭
    事實（三）部分，另觸犯動產擔保交易法第三十八條動產擔保交易之債務人意圖
    不法之利益，將標的物遷移致生損害於債權人之罪。又其於事實（三）中，以訂
    立附條件買賣契約後將收受之上揭動產遷移為方法，達成該次詐欺之目的，二罪
    間有方法結果之牽連關係，應從一重論以詐欺罪。又被告先後多次之詐欺犯行，
    時間均緊接，罪名與構成要件相同，顯係基於概括犯意所為，應依連續犯之規定
    論以一罪並加重其刑。又被告就上開事實中，除與丙○○、「林鑽新」、「楊姓
    」、「白姓」、「蕭姓」之成年男子彼此間；另於事實（一）部分，復與名為「
    游素媛」之年藉不詳成年人彼此間，均有犯意聯絡及行為分擔，均為共同正犯。
    至公訴人雖僅就被告所為右揭事實（一）部分之犯行提起公訴，惟其所為如右揭
    事實（二）、（三）部分與已起訴部分係具連續犯關係之裁判上一罪，已如上述
    ，本院自得併予審究，附此敘明。爰審酌被告連續以上揭手法詐取他人動產，危
    害社會正常交易至鉅，及其犯罪動機、目的、手段、所生危害，及犯後態度等一
    切情狀，量處如主文所示之刑，以資懲儆。
據上論斷，應依刑事訴訟法第二百九十九條第一項前段，動產擔保交易法第三十八條
，刑法第十一條前段，第二十八條、第五十六條，第三百三十九條第一項，第五十五
條，罰金罰鍰提高標準條例第一條前段，判決如主文。
本案經檢察官謝宗甫到庭執行職務
中      華      民      國    九十      年      七      月     三十     日
                                      臺灣板橋地方法院刑事第六庭
                                          法  官  徐  蘭  萍
右正本證明與原本無異
如不服本判決，應於送達後十日內向本院提出上訴狀
                                          書記官  莊  川  億
中      華      民      國    九十      年      七      月     三十     日
附錄本案論罪科刑法條全文：
動產擔保交易法第三十八條
動產擔保交易之債務人，意圖不法之利益，將標的物遷移、出賣、出質、移轉、抵押
或為其他處分，致生損害於債權人者，處三年以下有期徒刑、拘役或科或併科六千元
以下之罰金。
刑法第三百三十九條
意圖為自己或第三人不法之所有，以詐術使人將本人或第三人之物交付者，處五年以
下有期徒刑、拘役或科或併科一千元以下罰金。
以前項方法得財產上不法之利益或使第三人得之者亦同。
前二項之未遂犯罰之。


司法院資訊處製作；財團法人民間司法改革基金會備份。
